臺灣臺中地方法院交通事件裁定　　　 100年度交聲字第317號
原處分機關　交通部公路總局臺中區監理所彰化監理站
異議人即
受處分人　　王錦龍
上列異議人即受處分人因違反道路交通管理處罰條例案件，對於
交通部公路總局臺中區監理所（彰化監理站）99年12月24日所為
之處分（彰監四字第裁64-GF0000000號裁決書），聲明異議，本
院裁定如下：
    主    文
異議駁回。
    理    由
一、原處分機關意旨略以﹕異議人即受處分人王錦龍（下稱受處
    分人）於99年5月16日17時32分許騎乘車號JFO-205號重型機
    車，在臺中市○○路與德化路口處，因「闖紅燈（直行）」
    違規，為臺中市警察局保安警察隊員警當場攔停舉發並掣開
    中市警交字第GF0000000號舉發通知單，並由受處分人當場
    簽名收受。嗣受處分人未於期限內到案陳述意見或繳納罰款
    ，原處分機關遂於99年12月24日以彰監四字第裁64-GF00000
    00號裁決書，逕行裁處受處分人違反道路交通管理處罰條例
    第53條第1項規定，處罰鍰新臺幣（下同）2700元，並依同
    條例第63條第1項之規定，記違規點數3點，於法並無不合等
    語。
二、聲明異議意旨則以：車號JFO-205號重型機車已久無使用，
    請舉發員警提出照片等證據資料，以免勞民傷財，爰請求撤
    銷原處分等語。
三、經查﹕
(一)按汽車駕駛人，行經有燈光號誌管制之交岔路口闖紅燈者，
    處新臺幣1800元以上5400元以下罰鍰，並記違規點數3點，
    道路交通管理處罰條例第53條第1項、第63條第1項第3款分
    別定有明文。
(二)查受處分人於99年5月16日17時32分許騎乘車號JFO-205號重
    型機車，在臺中市○○路與德化路口處，因「闖紅燈（直行
    ）」違規，為臺中市警察局保安警察隊員警當場攔停舉發並
    掣開中市警交字第GF0000000號舉發通知單，並由受處分人
    當場簽名收受。嗣受處分人未於期限內到案陳述意見或繳納
    罰款，原處分機關遂於99年12月24日以彰監四字第裁64-GF0
    00 0000號裁決書，逕行裁處受處分人違反道路交通管理處
    罰條例第53條第1項及第63條第1項第3款規定，處罰鍰2700
    元，並記違規點數3點等情，有前揭舉發通知單、本件裁決
    書各1份在卷可稽。
(三)受處分人雖以前詞置辯，惟依據卷附舉發通知單上收受通知
    聯者簽章欄上「王錦龍」之簽名筆跡，與受處分人於聲明異
    議狀上姓名欄及具狀人之「王錦龍」簽名筆跡，經以肉眼觀
    察比對，二者書寫之筆順、字形、勾勒等方式均屬相似。復
    經本院依職權傳喚證人即舉發警員鄧克成於100年3月1日到
    庭具結證稱：伊開巡邏車停於民權路上，正在等停民權路與
    德化路口之紅燈時，看到受處分人駕駛重型機車從巡邏車右
    側慢慢行駛，有超越停止線到斑馬線，左右觀望看綠燈方向
    是否有來車，看到沒有來車他就直闖紅燈，伊就開啟警示燈
    ，然後過去將他攔停舉發，當時受處分人有求情不要開闖紅
    燈，沒有主張說他沒有闖紅燈，他說他目前沒有工作，而且
    年紀大，請伊不要舉發他闖紅燈；舉發通知單上「王錦龍」
    的簽名是受處分人本人親簽；本件是伊等在巡邏時，在路上
    偶發看到的，並不是在固定的路口取締的，所以沒有照片或
    錄影等語明確（見本院卷第18頁背面至第19頁反面）。本院
    綜觀執勤員警執勤所在之位置、角度與視野等取締手法，其
    判斷受處分人違規進而開單舉發，與論理法則、經驗法則無
    違；再按警察為維持交通秩序，依法執行職務，立場應是客
    觀公正，且與受處分人素不相識，亦無宿怨，當無設詞誣攀
    之理，是其所為證言，應屬真實可信。另本件雖無採證照片
    或錄影可憑，然按路口燈號變換迅速，闖紅燈之情形又屬稍
    縱即逝，倘要求員警必以錄影或照相為證，實為強人所難；
    況員警舉發各項道路交通違規事由，本不以必須提出採證照
    片或錄影為限，倘受限於交通違規事實發生之即時性、急迫
    性，而由員警依其親身見聞經過，填製通知單舉發汽車駕駛
    人交通違規事實，且舉發員警於事後到庭具結證述，亦屬法
    之所許。是以受處分人前揭騎乘重型機車闖紅燈之違規事實
    ，雖無照片或錄影佐證，亦難謂有何不當，否則於未裝設科
    學儀器之路段，豈非陷入駕駛人得任意違規之狀態，自非妥
    適。準此，受處分人之前揭違規行為，業經證人於本院審理
    中結證明確，是縱裁決機關僅能由舉發員警證明受處分人之
    違規行為，而未能提出照片或其他證據證明，亦難認其未盡
    舉證責任，而遽認裁決機關之處分為不當。
(四)綜上所述，受處分人確有於前揭時、地，騎乘重型機車，行
    經有燈光號誌管制之交岔路口闖紅燈之違規行為。從而，原
    處分機關依道路交通管理處罰條例第53條第1項、第63條第1
    項第3款及違反道路交通管理事件統一裁罰基準表規定裁處
    罰鍰2700元，記違規點數3點，並無違誤。本件異議為無理
    由，應予駁回。
四、據上論斷，應依道路交通管理處罰條例第87條第2項，道路
    交通事件處理辦法第18條，裁定如主文。
中    華    民    國    100    年    3    月    7    日
                  交通法庭  法  官  戴嘉慧
以上正本證明與原本無異。
如不服本裁定應於送達後5日內向本院提出抗告狀。（應附繕本
）
                            書記官  劉晴芬
中    華    民    國    100    年    3    月    7    日